臺灣桃園地方法院交通事件裁定　　　　 96年度交聲字第420號
原處分機關　　交通部公路總局新竹區監理所中壢監理站
異　議　人
即受處分人　　甲○○
上列異議人因違反道路交通管理處罰條例案件，對於交通部公路
總局新竹區監理所中壢監理站於民國96年7 月10日壢監裁字第裁
53-DB0000000號（原舉發通知單號碼：桃園縣政府警察局桃警局
交字第DB0000000 號）違反道路交通管理事件裁決書所為之處分
，聲明異議，本院裁定如下：
    主  文
異議駁回。
    理  由
一、聲明異議意旨略以：緣桃園縣平鎮市○○路393 巷口係一Y
    字型岔路，該路口並未設置機慢車兩段式左轉待轉區，異議
    人甲○○當時係在南東路路肩等待，於欲轉向之393 巷路口
    號誌轉為綠燈時始左轉，並非於紅燈左轉。況依員警攔截點
    之角度，根本無法看到異議人當時之行車動線，原處分機關
    認異議人違反道路交通管理處罰條例第53條第1 項規定，而
    裁決異議人罰鍰新臺幣（下同）1,800 元，並記違規點數3
    點，顯有錯誤，為此聲請撤銷原處分云云。
二、原處分意旨略以：異議人即受處分人甲○○於96年5 月19日
    下午2 時55分許，駕駛車牌號碼TW8-287 號輕型機車，行經
    桃園縣平鎮市○○路393 巷口，為桃園縣政府警察局平鎮分
    局龍岡派出所警員攔停舉發其「駕車行經有燈光號誌管制之
    交岔路口闖紅燈（左轉）」違反道路交通管理事件，並以桃
    警局交字第DB0000000 號通知單當場舉發，並經原處分機關
    爰依道路交通管理處罰條例第53條第1 項、第63條第1 項第
    3 款，以壢監裁字第裁53-DB0000000號裁決書，裁處異議人
    罰鍰1,800 元，並依同條例第61條第1 項第3 款記違規點數
    3 點等語。
三、按汽車駕駛人，行經有燈光號誌管制之交岔路口闖紅燈者，
    處1,800 元以上5,400 元以下罰鍰，並予記違規點數3 點，
    道路交通管理處罰條例第53條第1 項、第63條第1 項第3款
    分別定有明文。
四、異議人固不否認於上揭時、地駕駛車牌號碼TW8-287 號輕型
    機車，行經上開路段，及經桃園縣政府警察局平鎮分局龍岡
    派出所擎單舉發「闖紅燈」之違規事實，除處以罰鍰外，並
    記違規點數3 點，惟矢口否認有何闖紅燈之違規情事，並以
    前揭情詞置辯，經查：
(一)經證人即於96年5 月19日在上揭地點舉發本件違規之桃園縣
    政府警察局平鎮分局龍岡派出所警員陳彥霖於本院調查時具
    結證稱：96年5 月19日下午2 時55分許，當時我的位置是站
    在路口即現場繪製圖上乙的位置（見本院卷第30頁），距離
    39 3巷口不到30公尺，我看到的情形是異議人所駕駛之違規
    車輛行駛在南東路上，違規左轉前，其並未停在異議人所提
    出之現場位置圖（見本院卷第6 頁）所示甲的位置，而係直
    接在南東路上左轉進入393 巷，而我在值勤時係相當注意路
    口情況，且我的兩眼視力均為1.0 以上，沒有色盲，又自95
    年10月調派到當地派出所後，平均1 個禮拜會在該地點值勤
    1 次等語綦詳。且參諸證人陳彥霖於舉發本件違規前已有在
    該路段執行取締交通違規業務之多次經驗，其執勤經驗充足
    ，且熟悉該路段之交通情況，對該路口交通號誌之變換應無
    誤認混淆之理。再者，對於交通管制號誌之違規行為狀態瞬
    間即逝，若非設有電子感應設備之路段，實難留有物證，此
    時舉發違規事實之執勤警員即為重要之證人，而本件證人陳
    彥霖與異議人素無怨懟，業據證人陳彥霖證述明確，應無自
    陷偽證刑責而構詞誣賴異議人之理，其證言應屬可信。
(二)另異議人以中壢工業區○○路與福州二街及育樂路口引喻本
    案未設置機慢車兩段式左轉待轉區○○○○路段係交通標誌
    、標線、號誌設置不當云云。按道路交通措施之設置，係行
    政主管機關基於整體交通秩序考量所為之行政裁量範圍，對
    於此項措施設置是否妥適，異議人固得向相關單位提出建議
    ，非本院在調查本件原處分是否違法時所應審酌者。況駕駛
    人駕車行駛在道路上時，理應遵守交通標誌、標線、號誌之
    設置，無任由駕駛人自行審查交通標誌、標線、號誌是否設
    置得當，而逕行決定不予遵守之理。異議人所辯本件係交通
    標誌、標線、號誌設置不當，不應受罰云云，顯不足採。且
    異議人所引喻之路段非違規地點即平鎮市○○路，故異議人
    無視圓形紅燈號誌顯示，違規闖紅燈（左轉）之事實應屬明
    確。
(三)至異議人又辯稱，南東路往平鎮方向393 巷口的夾角處有一
    間檳榔攤會遮住員警的視線，因此當時值勤員警所在位置根
    本看不到異議人所在位置及行車動向，然證人陳彥霖於本院
    調查時具結證稱：「該檳榔攤不會擋住我的視線，我可以明
    確看到異議人所在位置及行車動向（本院卷第18頁編號7 照
    片）」等語，並庭呈路口現場繪製圖（見本院卷第30頁）及
    路口照片8 張以資佐證（見本院卷第15頁至第18頁）。從而
    ，異議人既未能提出反面證據足以推翻證人之前開證述，且
    證明其確無違規行為，尚難認其辯解可採，故證人陳彥霖前
    揭證述應較異議人所辯為可採。則異議人於96年5 月19日下
    午2 時55分許在上揭地點應有闖紅燈之違規行為，應堪以認
    定。
五、綜上所述，異議人身為機車駕駛人，確有在前揭時、地，駕
    駛車牌號碼TW8-287 號輕型機車闖紅燈左轉之違規行為，洵
    堪認定。從而，原處分機關依道路交通管理處罰條例第53條
    第1 項、第63條第1 項第3 款規定，裁處受處分人1,800 元
    罰鍰，並記違規點數3 點，核無違誤。異議人之異議為無理
    由，應予駁回。
六、據上論斷，應依道路交通案件處理辦法第19條，裁定如主文
    。
中　　華　　民　　國　　96　　年　　9 　　月　　11　　日
                  臺灣桃園地方法院交通法庭
                              法　官　陳  月  雯
上正本證明與原本無異。
如不服本裁定，得於裁定正本送達之翌日起5 日內，以書狀敘述
理由（須附繕本），向本院提出抗告。
                              書記官  王  峻  宏
中　　華　　民　　國　　96　　年　　9 　　月　　14　　日
